---
title: "homework 2"
output: html_document
params:
  studentName: "許竣茹"
  studentID: "410973072"
---

# 注意事項

存檔與填寫注意事項：

  本文檔開始的Frontmatter中，studentID（即key）其value目前為"你的學號"，以上面學號為例則必需改成"41078392"；而studentName（key）其value目前為"你的名字"，以上面名字為例則必需改成"王小明"

> 每次作業滿分10分：有寫作業於期限內上傳得3分，剩餘7分依作業準確率決定最後得分多寡，除非該題另有規定。

> 前述存檔與frontmatter要求缺任何一個則扣1分。

請先執以下code chunk, 引入所需packages，答案禁止引用其他套件（Package）。
```{r setup, include=FALSE}
knitr::opts_chunk$set(echo = F, eval=F)
library(lubridate); library(jsonlite); library(readr)
```

# 題目

## 1. Foodpanda Sukiya
請完成第4章綜合練習第一大題

### 1.1

```{r ans11}
# newPromotion1 
factorcategory <- factor(c("新登場","推薦套餐","豪華雙饗丼","牛丼類","咖哩類","豬肉丼類"),levels = c("新登場","推薦套餐","豪華雙饗丼","牛丼類","咖哩類","豬肉丼類"))
newPromotion1 <- list(
  `category` = factorcategory[[1]],
  `item` = "番茄牛丼飯",
  `description` = "新鮮番茄的酸味，讓人食慾大開!",
  `price` = 109.00
)

str(newPromotion1)
```

### 1.2

```{r ans12}
# recommend1
recommend1 <- list(
  `category` = factorcategory[[2]],
  `item` = "蔥溫玉牛丼套餐",
  `description` = "蔥溫玉牛丼+自選套餐",
  `price` = 149.00
)

str(recommend1)
```

### 1.3

```{r ans13}
# sukiyaMenu
sukiyaMenu <- list(
  newPromotion1,
  recommend1
)
sukiyaMenu
```


### 1.4

```{r ans14}
# sukiyaMenu2
sukiyaMenuNew <- sukiyaMenu
sukiyaMenuNew[[1]]$category <- factorcategory[[4]]
sukiyaMenuNew[[1]]$price <- 120

sukiyaMenu2 <- sukiyaMenuNew
sukiyaMenu2
```

### 1.5


```{r ans15}
# sukiyaMenu3
factorcategory <- as.character(factorcategory)
sukiyaMenu3 <- list(
  category = c(factorcategory[1],factorcategory[2]),
  item = c(sukiyaMenu[[1]]$item,sukiyaMenu[[2]]$item),
  description = c(sukiyaMenu[[1]]$description,sukiyaMenu[[2]]$description),
  price = c(sukiyaMenu[[1]]$price,sukiyaMenu[[2]]$price)
)
str(sukiyaMenu3)
```


### 1.6

```{r ans16}
# sukiyaMenu4
sukiyaMenu4 <- list(
  list(
  category = "新登場",
  options = list(
    item = c("番茄牛丼","起司番茄牛丼"),
    description = c(" 新鮮番茄的酸味，讓人食慾大開!","新鮮番茄的酸味，讓人食慾大開!"),
    price = c(109,139)
  )
  ),
  list(
  category = "推薦套餐",
  options = list(
    item = c("牛丼套餐","蔥溫玉牛丼套餐","3種起司牛丼套餐","牛肉咖哩飯套餐","燒烤雞肉丼套餐"),
    description = c("牛丼+外送限定 菜豆、味噌湯","蔥溫玉牛丼+自選套餐","3種起司牛丼+自選套餐","牛肉咖哩飯+自選套餐","燒烤雞肉丼套餐+自選套餐"),
    price = c(119.00,149.00,149.00,169.00,189.00)
  )
  )
)
str(sukiyaMenu4)
```

## 2. Foodpanda Sukiya 2

課本[4.2.6](https://tpemartin.github.io/NTPU-R-for-Data-Science/operationonvectorandlist.html#sukiya-menu) 是真實Foodpana傳送到使用者端的資料，請執行以下該小節程式引入sukiyaMenu (請勿使用第一大題的sukiyaMenu，兩者是不同的):

```{r data2}
sukiyaMenu <- jsonlite::fromJSON("https://www.dropbox.com/s/iu9b1hnvbtss83q/sukiyaMenu.json?dl=1", simplifyDataFrame = F)
```


### 2.1 
請刪除sukiyaMenu裡的第一個元素（元素名稱是"※注意事項", 答案物件是sukiyaMenu本身（刪除後的結果）

```{r ans21}
# sukiyaMenu
sukiyaMenu <- sukiyaMenu[-c(1)]
sukiyaMenu
```

***

老師點了燒烤雞肉丼（飯大碗）、助教點了鰻牛丼（中碗）

### 2.2
請計算總金額存在totalAmount (class numeric or integer)

```{r ans22}
# totalAmount
tpaid <- sukiyaMenu$雞肉丼類[[1]]$product_variations[[2]]$price
tapaid <- sukiyaMenu$鰻魚丼類[[2]]$product_variations[[1]]$price
totalAmount <- tpaid+tapaid
totalAmount
```

